臺灣屏東地方法院刑事判決　　　　　　　　　　　　　九十三年度易緝字第一八號
　　公　訴　人　臺灣屏東地方法院檢察署檢察官
　　被　　　告　甲○○
右列被告因偽造文書案件，經檢察官聲請以簡易判決處刑（九十一年度偵字第二四六
四號），本院認應適用通常程序審判，被告就被訴事實為有罪之陳述，本院裁定行簡
式審判程序，判決如左：
    主  文
甲○○行使偽造私文書，足以生損害於公眾及他人，處有期徒刑月，如易科罰金，
以佰元折算壹日。
偽造之「乙○○」印章壹枚、汽車過戶登記書上偽造之「乙○○」印文壹枚，均沒收
。
    事  實
一、甲○○於民國八十九年四月間，以新臺幣二十萬元之價格，透過謝正富向黃連興
    購買車牌號碼ＷＶ─六三三六號客貨兩用車，惟當時甲○○因竊盜案件遭通緝在
    案，為免將前揭客貨兩用車登記在自己名下，乃持其在住處內竊得之其弟乙○○
    所有之身份證（竊盜部分未據告訴），向不知情之謝正富佯稱其已徵得乙○○之
    同意，欲將前揭客貨兩用車登記在乙○○名下，並委由不知情之謝正富代為利用
    不知情之刻印業者，於同年月某日在不詳地點偽造乙○○印章一枚以辦理過戶，
    謝正富乃再委託不知情之莊洸治持前開乙○○身分證及偽造之乙○○印章一枚，
    於八十九年四月十七日至交通部公路總局高雄區監理所屏東監理站（下稱屏東監
    理站），蓋用偽造之乙○○印章偽造其印文一枚於「汽車過戶登記書」上，交付
    屏東監理站承辦人員辦理過戶而行使之，該屏東監理站人員即將前揭客貨兩用車
    過戶登記在乙○○名下，並將過戶之異動資料載入電腦內，使該管公務員將該不
    實之事項登載於職務上所掌之公文書，足以生損害於乙○○及該公路監理機關對
    於車輛管理之正確性。嗣因乙○○於同年十二月間，收到前揭客貨兩用車之定期
    檢驗通知單後，報警處理始循線查知上情。
二、案經臺灣屏東地方法院檢察署檢察官自動檢舉偵查起訴。
    理  由
一、右揭事實，業據被告甲○○於本院審理時坦承不諱，核與被害人乙○○、證人謝
    正富、黃連興、莊洸治於警詢時及偵查中指述及證述之情節相符，並有交通部公
    路總局高雄區監理所屏東監理站九十一年八月二十二日九十一高監屏字第九一一
    六三一六號函附之汽車過戶登記書及原車主身份證明保證書各一紙在卷足憑，堪
    信被告上開自白確與事實相符，本案事證已臻明確，被告犯行堪予認定。
二、核被告所為，係犯刑法第二百十六條、第二百十條之行使偽造私文書罪及同法第
    二百十四條之使公務員登載不實罪。被告利用不知情之謝正富、莊洸治及不詳姓
    名之刻印業者為本件犯行，為間接正犯；被告偽造「乙○○」印章並蓋印之行為
    ，為偽造私文書之部分行為，又偽造汽車過戶登記書後持以行使，其偽造私文書
    之低度行為，為行使偽造私文書之高度行為所吸收，均不另論罪；再被告所犯行
    使偽造之登記書與使公務員登載不實等二罪間，有方法、目的之牽連關係，應從
    一重之行使偽造私文書罪處斷。爰審酌被告犯罪之動機、目的、手段，犯罪後坦
    承犯行態度良好等一切情狀，量處如主文所示之刑，並諭知易科罰金之折算標準
    ，以資懲儆。查被告犯罪後，刑法第四十一條業於九十年一月四日修正，同年月
    十日公布施行，並於同年月十二日生效，該條第一項規定：「犯最重本刑為五年
    以下有期徒刑以下之罪，而受六個月以下有期徒刑或拘役之宣告，因身體、教育
    、職業、家庭之關係或其他正當事由，執行顯有困難者，得以一元以上三元以下
    折算一日，易科罰金。但確因不執行所宣告之刑，難收矯正之效，或難以維持法
    秩序者，不在此限。」比較新舊法之結果，以變更後之新法對被告較為有利，依
    刑法第二條第一項前段規定，應適用裁判時之新法，附此敘明。
三、偽造之「乙○○」印章一枚雖未據扣案，惟無證據證明已不存在；偽造汽車過戶
    登記書上偽造之「乙○○」印文一枚，均應依刑法第二百十九條沒收。至偽造汽
    車過戶登記書一紙已交付監理機關收執，非被告所有之物，其上新車主名稱欄「
    乙○○」簽名一枚，僅在識別何人申請，並非表示本人簽名之意思，爰均不為沒
    收之諭知。
據上論斷，應依刑事訴訟法第四百五十二條、第二百九十九條第一項前段、第二百七
十三條之一第一項，刑法第二百十六條、第二百十條、第二百十四條、第五十五條、
第二條第一項前段、第四十一條第一項前段、第二百十九條，罰金罰鍰提高標準條例
第一條前段、第二條，判決如主文。
本案經檢察官盧明軒到庭執行職務。
中      華      民      國      九十三      年    四    月    二十七    日
                                      臺灣屏東地方法院刑事第六庭
                                          法  官  林家聖
右正本證明與原本無異。
如不服本判決應於收受本判決送達後十日內向本院提出上訴書狀，其未敘述上訴理由
者，並得於提起上訴後十日內向本院補提理由書狀（均須按他造當事人之人數附繕本
 ）「切勿逕送上級法院」
                                          書記官   唐淑嫻
中      華      民      國      九十三      年    四    月    二十七    日
附錄本案論罪科刑法條全文：
刑法第二百十條
偽造、變造私文書，足以生損害於公眾或他人者，處五年以下有期徒刑。
刑法第二百十四條
明知為不實之事項，而使公務員登載於職務上所掌之公文書，足以生損害於公眾或他
人者，處三年以下有期徒刑、拘役或五百元以下罰金。
刑法第二百十六條
行使第二百十條至第二百十五條之文書者，依偽造、變造文書或登載不實事項或使登
載不實事項之規定處斷。
刑法第二百十九條
偽造之印章、印文或署押，不問屬於犯人與否，沒收之。
